臺灣嘉義地方法院刑事判決
111年度訴字第409號
公  訴  人  臺灣嘉義地方檢察署檢察官
被      告  洪頎翔



上列被告因違反個人資料保護法等案件，經檢察官提起公訴（11
0年度偵字第9206號），本院判決如下：
    主  文
戊○○被訴公然侮辱罪部分，公訴不受理；其餘部分無罪。
    理  由
壹、公訴意旨以：被告戊○○與證人乙○○（涉犯妨害名譽等罪嫌部
    分，另為不起訴處分確定）因就讀南華大學時參加同一社團
    而結識，其後因雙方均曾擔任跆拳道教練，且在工作上有合
    作關係而互動頻仍，被告並自民國109年3月或4月間某時起
    ，即長時間寄居在乙○○當時位於嘉義縣中埔鄉中埔村之租屋
    處，與乙○○同居一室。乙○○於109年10月7日，因故認被告涉
    嫌竊取其所有之機車，因此報警處理，被告卻認自己沒有竊
    取乙○○之機車，只是未依雙方約定時間將機車返還，因此對
    乙○○報警提出告訴甚表不滿，另被告自認就學及工作方面之
    發展均不若乙○○順遂，竟萌生設計陷害乙○○之念頭，被告因
    與乙○○同居，暗中觀察獲悉乙○○未就持用之行動電話設定開
    機密碼，竟基於非法利用個人資料及公然侮辱之犯意，於11
    0年2月間某日，趁乙○○熟睡且行動電話未放在身旁之機會，
    擅自使用乙○○持用之行動電話連線上網申請推特帳號@ww000
    00000使用，並以「owo」作為該帳號之暱稱，隨即以該帳號
    將乙○○存放於手機內如附表所示之丙○○、甲○○、丁○○、賴○
    諠、汪○柔、蔡○純（後3人均為少年，渠等真實姓名年籍資
    料均詳卷）等人之照片及如附表所示可供辨識甲○○、丁○○、
    賴○諠、蔡○純等人身分之資料上傳至推特社群網站，並在照
    片下方發布徵求不特定網友對該等照片「射頻（屏）」之推
    文，促使不特定網友對如附表所示之照片意淫，並將意淫成
    果回傳至該帳號，藉此非法洩漏個人資料並唆使網友對附表
    所示之丙○○等6人意淫，致丙○○等6人名譽均因此受損。其後
    真實姓名年籍不詳，使用＠C1tCH555Zp5ocTQ、＠zyouzhezhep
    i、＠FSrN8j2v2xxLaD9等推特帳號之人，亦輾轉擷取甲○○、
    丁○○、賴○諠、汪○柔、蔡○純等5人之照片，並仿效被告推文
    內容，上網發布徵求「射頻（屏）」回復之貼文，將甲○○等
    5人之照片在推特社群網站上輾轉流傳，供不特定人意淫。
    嗣丙○○等6人經由友人擷圖轉知，始陸續發現渠等個人資料
    遭不當使用，因而報警處理，進而查悉上情，因認被告涉犯
    個人資料保護法第41條之非法利用個人資料、刑法第309條
    第1項之公然侮辱等罪嫌等語。
貳、公訴不受理部分：
一、按刑法第309條第1項之公然侮辱罪，依刑法第314條的規定
    ，須告訴乃論。又告訴或請求乃論之罪，未經告訴者，應諭
    知不受理之判決，刑事訴訟法第303條第3款定有明文。
二、查本件6名被害人前於警詢時，均明示係對「乙○○」提出公
    然侮辱的告訴，於偵查中亦未表明要對被告戊○○提出公然侮
    辱的告訴，甚且於本院審理中均陳稱不認為本件是被告所為
    (本院卷第140至142頁)，難認被害人已對被告提出本件公然
    侮辱罪或對少年犯公然侮辱罪的告訴，依照上開規定，自應
    諭知此部分公訴不受理。
參、無罪部分：
一、檢察官認為被告是本件犯罪的行為人，涉犯個人資料保護法
    第41條之非法利用個人資料罪嫌，是依據被告的自白、證人
    乙○○的證詞、證人即被害人丙○○等6人的證述、推特網站上
    推文所附被害人如附表所示照片的截圖為其論據。
二、按刑事訴訟法第156條第2項規定，被告雖經自白，仍應調查
    其他必要之證據，以察其是否與事實相符。立法目的乃欲以
    補強證據擔保自白之真實性；亦即以補強證據之存在，藉之
    限制自白在證據上之價值。而所謂補強證據，則指除該自白
    本身外，其他足資以證明自白之犯罪事實確具有相當程度真
    實性之證據而言。雖其所補強者，非以事實之全部為必要，
    但亦須因補強證據與自白之相互利用，而足使犯罪事實獲得
    確信者，始足當之，最高法院74年台覆字第10號刑事判例可
    資參照。又不能證明被告犯罪或其行為不罰者應諭知無罪之
    判決，刑事訴訟法第301條定有明文。
三、被告雖於本院審理中就檢察官起訴之事實及罪名均表示認罪
    ，然而本件被害人遭散布的照片據證人乙○○於偵查中自承：
    除丁○○及汪○柔的照片外，其餘均在其手機相簿內(偵卷第39
    頁)。其中丙○○警卷編號3、4照片及甲○○的照片，甚至經前
    開2名被害人於警詢中證述是遭證人乙○○所偷拍(警卷第25、
    29頁)，而為證人乙○○所獨有，且證人乙○○在101年間曾有多
    次相類犯行，經本院分別以102年度朴簡字第191號判決及10
    2年度嘉簡字第1638號判決判處有罪確定(判決書附於本院卷
    第155至170頁)，再加上被告與證人乙○○有學長學弟及同居
    多時的情誼，本件是否確係被告所為或係為他人頂替犯罪，
    自應詳加審認，如非有補強證據得補強被告自白的可信性，
    達到本院無合理懷疑的程度，尚難逕以被告的自白，即認定
    其罪刑。
四、經查：
(一)被告所述的犯罪動機，發生在系爭帳號設立後：
    被告於110年10月19日寄送到臺灣嘉義地方檢察署的自白書
    中就有關犯罪動機的部分，記載「因為我看不慣他(指乙○○)
    的人生順利，憑什麼我們都讀過同一所大學，他卻可以應屆
    畢業，還考上國立大學研究所，並且順利2年拿到碩士學位
    ，而為何我比較努力學習卻延畢2年還沒有畢業，最後竟只
    有大學肄業，但是他從以前大學時期就女人緣好，運氣也很
    好，我從那時起就很嫉妒他了，一直在找機會能讓他身敗名
    裂」(偵卷第27頁)，於110年10月25日偵查中及本院審理中
    均陳稱：我與乙○○同住中埔村租屋處期間，於109年10月6日
    晚上，我未經乙○○的同意將他的機車騎去與朋友喝酒，當天
    晚上沒有回去，乙○○就對我提告竊盜，我為此賠他新臺幣(
    下同)3萬元，內心感到很不滿，所以我才偷偷使用乙○○的手
    機，申請推特帳號@ww00000000(下稱系爭帳號)，散布本案
    照片及貼文報復他等語(偵卷第35頁、本院卷第121頁)。惟
    查：
　　1、被告於109年10月6日未經乙○○同意，騎走乙○○的機車，
       遭乙○○提出竊盜罪告訴，嗣2人和解，臺灣嘉義地方檢察
       署檢察官於109年12月25日對被告為緩起訴處分之事實，
       有緩起訴處分書在卷可憑(偵卷第77至79頁)。
　　2、推特APP上現在以「系爭帳號」做搜尋條件，已查無系爭
       帳號本身，但可看到由推特帳號暱稱「疲累抱抱怪」於1
       10年7月18日所截取的系爭帳號貼文，該貼文可看到系統
       註記系爭帳號是在「(西元)2020年9月加入」即於109年9
       月間已建立，有推特截圖在卷可憑(本院卷第171、173頁
       )，是系爭帳號在被告遭乙○○提告竊盜的事件發生前，早
       已創立，與被告所述的犯罪動機在時序上已有不符。
　　3、被告與乙○○同住多年，且因被告經濟窘迫，大部分的租
       金是由乙○○所負擔的事實，業據證人乙○○到庭證述明確(
       本院卷第130頁)，被告亦自承租金我有時候有給，有時
       沒有給，一開始是幾乎沒有給乙○○；發生乙○○提告竊盜
       事件後，雖然我很不爽，但因為口袋錢不夠，只好繼續
       跟乙○○住等語(本院卷第128、121頁)，足認乙○○提供無
       償或較低代價的住處給被告，對經濟狀況不佳的被告而
       言，是不可或缺的存在。被告雖稱其因不滿乙○○人生順
       遂，而以起訴書所載的手法陷害乙○○，然而，被告長時
       間多次使用乙○○的手機散布手機內被害人的照片，縱然
       會讓被害人或檢警懷疑是乙○○所為，然而該等照片遭散
       布的時期，僅被告1人與乙○○同住，只有被告有多次使用
       乙○○手機的機會，乙○○必將矛頭指向被告，屆時2人撕破
       臉、對簿公堂，乙○○不再提供住處，被告本身亦訴訟纏
       身，對經濟狀況不佳的被告而言無疑雪上加霜。參以，
       系爭帳號是在乙○○提告竊盜罪之前即創立，如謂被告僅
       因嫉妒乙○○人生順遂即為本件傷敵50、自傷100的犯罪計
       畫，未免過於不切實際，是本件是否確係被告所為，實
       有可疑。
(二)被告所述的犯罪手段有如下可疑之處：
　　1、犯罪手法難以達到被告的目的：
　　　 被告自警詢至本院審理中雖迭稱係為報復乙○○而為本案
       犯行，然被告在推特APP上所申請的系爭帳號，帳號為@w
       w00000000，據被告稱該帳號的英文數字組合沒有意義，
       是其隨便打的(本院卷第147頁)，而系爭帳號的暱稱為「
       owo」，均無法使人聯結到系爭帳號為乙○○本人所使用。
       又射屏貼文的目的是要讓觀看者對貼文內的照片意淫，
       被害人顯非觀看射屏貼文的目標族群，難以發現照片遭
       盜用，則被告用匿名的帳號發布含有被害人照片的射屏
       文，希冀被害人發現後能連結到乙○○，未免過於迂迴。
       況被告自承其每次使用系爭帳號為本案犯行後，就會將
       推特APP及被害人的照片刪除，經本院詢問為何要將使用
       過的照片一併刪除，被告表示不知道怎麼回答等語(本院
       卷第148頁)，倘被告確係要陷害乙○○，何以要將足以證
       明乙○○犯行的照片自乙○○手機內刪除?凡此，均讓人懷疑
       被告說詞的真實性。
　　2、使用乙○○手機的時機，被告前後所述不同：
　　　 (1)被告於前開自白書中記載其是利用乙○○「睡著」及「
          忙碌」的時候，偷偷使用乙○○的手機為本件犯行(偵
          卷第27頁)，於110年10月25日偵查中則陳稱：乙○○有
          時候睡覺會把手機放在床頭櫃，我趁機拿來使用等語
          (偵卷第34頁)，於本院111年10月27日審理時則稱：
          我都是利用乙○○晚上睡覺請我拿手機去充電時，把手
          機拿去廁所或是吧台裡面使用，每次不會超過半小時
          ，白天乙○○出門前會先洗澡，也會叫我幫他拿手機，
          我大約會利用他洗澡時使用5到10分鐘，他每天幾乎
          都會把手機親手交給我，叫我拿他手機在房間或是客
          廳公共區域充電等語(本院卷第122頁)，就偷偷使用
          乙○○手機的時機，究竟是只有利用乙○○睡著時使用，
          或者兼含乙○○忙碌時、早上洗澡時使用，被告歷次陳
          述均有不同；就如何取得乙○○的手機，被告於偵查中
          係稱乙○○將手機放在床頭櫃，其趁機拿來使用等語，
          意指被告自己去床頭櫃拿取乙○○的手機來使用，惟於
          本院審理中係稱乙○○在睡前有親手將手機交給他拿去
          充電的習慣，他利用此機會使用乙○○的手機，前後說
          詞互相矛盾。
　　  (2)證人乙○○於111年10月27日審理中到庭證稱：「(問：
         你認為被告是利用何時機使用你的手機犯案?)我睡覺
         時。我不知道他怎麼使用。…我睡覺時，都是把手機放
         在身旁充電。(問：不管你睡在何處，你的手機是否離
         開你身邊?)會。我睡覺時，有時候放在客廳、有時候
         放在我床邊，有時候被我壓著。 」、「(問：你的手
         機會交給戊○○嗎？)有時候開車回訊息時，或是我不想
         接聽的電話，會交給戊○○接。回完訊息或幫我接聽電
         話後，戊○○不一定馬上還我」(本院卷第133、134頁)
         ，並未提及睡前習慣將手機交給被告拿去充電等情，
         與被告所述明顯不同。
　  3、被告對系爭帳號的申請資料無法明確回答：
　　　 被告雖陳稱系爭帳號是其利用乙○○的手機申請使用等語
       ，然而經本院於審理中詢問其以何姓名申請系爭帳號，
       以何email或電話驗證，密碼為多少? 被告答稱：「忘記
       用什麼姓名申請，我是用之前的手機號碼申請、驗證，
       但有點久了，我不確定，密碼我忘記了。」(本院卷第14
       7頁)，就申請系爭帳號的資料，無一能具體回答。
　  4、被告無法正確說明乙○○手機內相簿的分類情況：
　　　 被告於本院審理中陳稱乙○○的手機相簿內有針對「社團
       活動」的分類相簿等語(本院卷第123頁)；惟被告前於本
       院準備程序中係陳稱乙○○沒有把社團學生照片放在同一
       相簿裡等語(本院卷第84頁)，前後所述不一；證人乙○○
       於本院審理中則證稱其手機內所存的照片沒有針對社團
       活動分類或另外成立子相簿等語(本院卷第137頁)，並經
       本院勘驗證人乙○○的手機確認無誤，有勘驗筆錄及附件
       照片在卷可參(本院卷第138、175至179頁)，故針對乙○○
       手機內相簿的分類方式，被告說詞反覆，且審理中的陳
       述與證人乙○○手機的現況未合，其是否確曾多次使用乙○○的手機，於手機相簿內挑選被害人的照片上傳，實非無
       疑。
　  5、被告否認揭露被害人的個資，與貼文內容不符：
　　　 被告於本院審理中陳稱其發布起訴書所載的射屏貼文時
       ，均未標示被害人的個人資料(如：姓名、學校、年級等
       )等語(本院卷第123頁)，惟被害人賴○諠的貼文內容略為
       ：「有喜歡這高二妹子的推友…」、被害人甲○○的貼文內
       容略為：「推友投稿，…中山大學的」、被害人丁○○的貼
       文內容為：「臺南大學的騷貨，求蛇屏」及被害人蔡○純
       的貼文內容為「純還是蠢」，有上開貼文截圖照片可稽(
       警卷第68、72、73、76頁)均遭揭露與被害人個資相符的
       名字、就讀學校或年級，若非被告首先發布上開貼文時
       ，即將被害人等的個資公開揭露，其他轉貼的網友，又
       如何能知悉被害人的相關訊息? 是被告所自白的犯罪手
       法亦與卷存資料不相符合。  　
　　6、被告對系爭帳號的貼文內容無法解釋：
　　　 系爭帳號除發布含有被害人照片的射屏貼文外，尚有發
       布其他女性照片的射屏貼文，而其在發布被害人丙○○照
       片的貼文前標註「推友投稿148」，於另則發布不知名成
       年女性的貼文前標註「推友投稿149」(貼文截圖附於警
       卷第70頁左方)，經詢問被告上開「推友投稿」是何意思
       ? 被告答稱：我不知道什麼是推友投稿(本院卷第149頁)
       。觀諸由推特帳號暱稱「疲累抱抱怪」於100年7月18日
       所截取系爭帳號的推特貼文，系爭帳號曾發文：「想像
       自己的朋友 同學 暗戀女生被陌生人意淫 歡迎傳照片給
       我幫忙投稿讓大家射屏…」、「想投稿的請直接發照片 
       不要問可不可以投稿 一天5-10個人請我投稿 我沒有時
       間也不想一個一個回 我目前只有拒絕過一個一直催我發
       文的白癡…」(本院卷第173頁)，表示歡迎其他人將照片
       傳給他，由他幫忙投稿，是上開「推友投稿」的標記當
       係其他人將照片傳送給系爭帳號，由系爭帳號發布投稿
       的標記。倘系爭帳號真係被告所申請使用，其焉有不知
       道該帳號曾邀集大家發照片讓其投稿供射屏及「推友投
       稿」的意義?
　　7、被告所述的貼文經過與相關貼文顯現的客觀情狀不符：
　　　 被告於本院審理中堅稱其僅申請系爭帳號1個推特帳號，
       且係自乙○○手機內的相簿挑選被害人的照片後發布射屏
       貼文，起訴書所載其他帳號的英文大小寫組合太過複雜
       ，其記不住，不是其所申請的等語(本院卷第147頁)，然
       而系爭帳號是在(110年)4月22日發布被害人丙○○4張照片
       供網友射屏，且貼文前標記「推友投稿148」，有貼文截
       圖可按(警卷第70頁)，表示該4張照片是其他推友傳送而
       來的投稿。而其中編號1、3的2張照片在(110年)4月10日
       即已由帳號＠FSrN8j2v2xxLaD9(暱稱：一個不知名人士)
       發布射屏貼文，較系爭帳號發布的時間更早。再者，依
       被害人丙○○於警詢所述：編號1的照片是109年5月8日乙○○所拍攝、編號3的照片是109年伊參加活動時被乙○○偷拍
       的等語(警卷第25頁)，是上開照片應僅存在乙○○手機內
       。倘帳號＠FSrN8j2v2xxLaD9(暱稱：一個不知名人士)不
       是被告申請使用，則係何人率先使用帳號＠FSrN8j2v2xxL
       aD9發布僅存在乙○○手機內的丙○○照片? 被告又為何於12
       天後登入系爭帳號，在乙○○的手機相簿內挑選到相同的2
       張照片發布貼文? 如被告所述其僅申請此一系爭帳號，
       且係自乙○○手機內的相簿挑選被害人的照片後發布射屏
       貼文等語為真，則2個不同使用人的帳號在相近的時間點
       內各自發布僅存在乙○○手機內的相同照片，未免過於巧
       合，益見被告的前開說詞，難以令人置信。
　　8、被告所述使用乙○○手機的次數、時間，與系爭帳號的活
       躍程度不成正比：
　　　 被告於警詢及本院準備程序中陳稱其共使用乙○○的手機
       十幾次(警卷第14-15頁、本院卷第84頁)，於本院審理中
       陳述，其每次使用乙○○的手機最長不超過半小時，有時
       只有5到10分鐘，且只有在乙○○的手機使用系爭帳號，沒
       有在自己的手機內下載推特APP，登入系爭帳號。其為本
       案犯行時每次使用完都會把推特APP刪除等語(本院卷第1
       22頁、147、148頁)，則每次被告取得乙○○的手機後，均
       須在甚為短暫、有限的時間內重新下載推特APP、進入系
       爭帳號、挑選散布對象的照片、撰寫並發布貼文、刪除
       推特APP，時間上已甚為緊迫，應無太多時間可再查看他
       人的貼文或為其他使用。惟：
　　　 (1)系爭帳號至遲在110年7月18日時，已設定655個跟隨
          的推特帳號：
　　　　　由推特帳號暱稱「疲累抱抱怪」於110年7月18日所截
          取系爭帳號的推特貼文觀之，系爭帳號於斯時業經系
          統註記有「655跟隨中」(截圖照片見本院卷第173頁)
          ，亦即系爭帳號對其他655個推特帳號的貼文有興趣
          ，而跟隨、追蹤了655個推特帳號，顯見系爭帳號的
          使用者應係花費不少的時間在觀看推特上其他帳號的
          貼文，且為長期穩定的使用者，與被告所述總共僅使
          用乙○○手機登入系爭帳號十幾次，每次使用從5到10
          分鐘，最長不超過半小時的情況迥異。
　　　 (2)110年7月18日時，已有6495個推特帳號設定跟隨系爭
          帳號：
　　　　　依推特帳號暱稱「疲累抱抱怪」於110年7月18日所截
          取系爭帳號的同一推特貼文觀之，系爭帳號已有「64
          95跟隨者」(即有6495個用戶對系爭帳號的貼文有興
          趣，故設定追踪系爭帳號，見本院卷第173頁)，足見
          系爭帳號經營有成，且由系爭帳號的發文內容：「想
          像自己的朋友 同學 暗戀女生被陌生人意淫 歡迎傳
          照片給我幫忙投稿讓大家射屏…」、「想投稿的請直
          接發照片 不要問可不可以投稿 一天5-10個人請我投
          稿 我沒有時間也不想一個一個回 我目前只有拒絕過
          一個一直催我發文的白癡…」，及前開發布被害人丙○○的射屏文已編號到「推友投稿148」，足認系爭帳號
          的「推友投稿」系列貼文已高達近150個，絕非被告
          在十幾次的登入使用，還須扣除為本案犯行的時間，
          所得成就的紀錄，是被告所自白使用乙○○手機為本案
          犯行的次數及時間，均與系爭帳號顯現出的活躍程度
          不成正比。 
(三)本案爆發後被告與乙○○間的互動，異於常情：　　　 
　　1、繼續同住數月：
　　　 本案被告於110年9月14日向警方自首本案犯行製作筆錄
       後，仍與乙○○同住到111年農曆過年後始搬離，業據被告
       陳述在卷(本院卷第120頁)；證人乙○○於本院審理中亦證
       稱其於110年9月17日製作警詢筆錄後，知悉遭被告陷害
       ，仍與被告同住好幾個月等語(本院卷第130頁)，而依證
       人乙○○自陳，其知道被告的經濟困難，故多年來均免費
       提供或以較低的代價提供住處給被告，倘乙○○已知悉被
       告為陷害他而為本件犯行，依常情應深感遭受背叛，且
       後悔養虎為患，縱證人乙○○偶有請被告代課的合作關係
       ，亦無須以同住為前提，其豈會再同意被告繼續住在其
       所承租的居所，且長達數月之久?  
　　2、乙○○未對被告採取法律行動：
　　　 被告曾於109年10月6日未經乙○○同意，騎走乙○○的機車
       「1夜」，即遭乙○○提出竊盜罪告訴，嗣後賠償乙○○3萬
       元，且分期付款3期，此為被告及證人乙○○所是認(本院
       卷第121、131、132頁)。而本案的犯罪情節與前開竊盜
       案相比，自是有過之而無不及，且嚴重損害乙○○的名譽
       。倘本案確實是被告吃裡扒外，使用乙○○的手機發布起
       訴書所載的照片、貼文，目的在陷害乙○○，則以乙○○處
       理前開竊盜事件的強硬作風，應不會對被告輕輕放過。
       然本案事發迄今，乙○○卻未對被告追究任何的民刑事責
       任，此據證人乙○○到庭陳述明確(本院卷第137頁)，實與
       常情有違。
    3、綜上，本案爆發後被告與乙○○的互動異於常情，啟人疑
       竇，不能排除乙○○考量被告已為其頂替犯罪，故同意被
       告繼續居住其居所，且不向被告提出民刑事訴訟的可能
       性。
(四)證人的證述無法補強被告的自白：
　　1、證人乙○○於110年9月17日警詢中係證述不知道被告有使
       用其手機申請推特帳號，否認自己曾申請起訴書所載包
       含系爭帳號在內的4個帳號或以推特帳號散布被害人的照
       片，並陳述其因任職學校跆拳道社團教練而與6名被害人
       認識的經過，及被害人等遭散布在推特上的照片，大部
       分是由其本人拍攝或是由被害人傳送予其等語(警卷第2
       至10頁)，惟證人乙○○為本案的第一犯罪嫌疑人，且有與
       本案相類的前科紀錄，其為脫免罪責，自有為虛偽證述
       的動機，故其於警詢時否認申請、使用起訴書所載的4個
       推特帳號發布射屏貼文或散布被害人的照片、個資等語
       ，憑信性顯然不高。
　　2、乙○○以被告身分，於110年10月25日偵查中固陳稱：3、4
       年前開始，我因同情被告家境不好，收入不穩定，所以
       讓被告來住我這邊，被告幾乎沒有分擔房租，直到本案
       發生後，我就叫他不能再住我那裡；在今年9月初，我就
       開始覺得被告怪怪的，他會想要知道我去哪裡，而且還
       會問我關於我的學生的近況，我覺得他想要傷害我。警
       察在問我筆錄時，我覺得已經在暗示我這件事情跟被告
       有關，我做完警詢筆錄後就有問被告這件事，他全部跟
       我坦承，說他趁我睡覺時，拿我的手機將我手機內學生
       的照片上傳到網路，他想用這樣的方式讓那些學生懷疑
       是我做的，他說他嫉妒我的好，他不爽我人生過的這麼
       順遂等語(偵卷第38、39頁)，然依乙○○上開所述，應係
       表示其於檢察官訊問時(即110年10月25日)，已要求被告
       離開其住處，未與被告同住，惟其嗣於本院作證時，係
       證稱其做完警詢筆錄(110年9月17日)後，還與被告同住
       好幾個月，及被告自承直到111年農曆過年後才搬離乙○○
       住處等情，顯然不同。又乙○○於偵訊中陳稱其於做完警
       詢筆錄後有詢問被告，被告已向其全部坦承等語，與被
       告同日偵查中供稱在開偵查庭前沒有向乙○○坦承事情是
       他所為等語相反(偵卷第37頁)。雖被告嗣經檢察官質以
       乙○○所述經過，改稱乙○○確實有先來問伊，伊有跟乙○○
       講伊做的事，並稱剛才跟檢察官說沒有向乙○○坦承本案
       等語，是因為伊剛才忘記了等語(偵卷第39、40頁)。惟
       以被告於偵訊時距離案發後不久，且仍與乙○○同住的關
       係，竟會忘記自己有無將背叛乙○○的事向乙○○坦承，實
       係悖離常理，難以想像，應可認定被告後續改稱偵訊前
       已向乙○○坦白等語，是附合證人乙○○的證詞，尚無可信
       。準此，乙○○本身即為犯罪嫌疑人，於偵查中的陳述復
       有上開瑕疵，其於偵訊中所述被告於今年9月起的舉止怪
       異，會想知道其行蹤，詢問有關學生的近況，及警詢後
       被告向其坦承犯行等語，憑信性亦屬不足。
　  3、被害人6人於警詢時的陳述主要是陳述其等照片被人在推
       特帳號上散布作為射屏圖片使用，及各張照片大部分是
       由跆拳道社團的教練乙○○拍攝或由其等傳送給乙○○，其
       餘是曾刊登在IG上，乙○○可透過追蹤IG取得等語，並均
       懷疑本案是乙○○所為，而對乙○○提出公然侮辱的告訴，
       並無何人提及被告與本案的關聯。
　　4、被害人賴○諠、丙○○、汪○柔及蔡○純於偵查中針對被告的
       證述，僅侷限在與被告認識的經過及拒絕與被告和解等
       語(偵卷第50、51、64頁)，依其等證述，會認識被告是
       因為被告有時候會替乙○○至社團代課或參加乙○○所舉辦
       的活動等語。惟若要論與被害人的關係，乙○○為社團的
       正式教練及相關活動的舉辦人，乙○○對被害人的熟識程
       度明顯高於被告，是徒憑被告與被害人相識此點，就判
       斷被告的自白是否真實此點，並未有太大的助益。
(五)綜上所述，被告的自白有如前所述的瑕疵，事件爆發後與證
    人乙○○的互動亦有違常情，證人乙○○及6名被害人分別於警
    、偵訊的證述，亦無足補強被告自白的可信度至本院確信被
    告確實為本件犯行的程度。是本件依檢察官所舉之證據，無
    從使本院獲得被告確有為本件犯行的心證，不能證明被告犯
    罪，自應諭知無罪之判決。
據上論斷，應依刑事訴訟法第303條第3款、第301條，判決如主
文。
本案經檢察官陳睿明提起公訴，檢察官江金星、黃銘瑩到庭執行
職務。
中　　華　　民　　國　　111 　年　　11　　月　　16　　日
                  刑事第七庭  審判長法　官　蘇姵文
　　　　　　　　　                  法  官  凃啟夫
　　　　　　　　　                  法  官  卓春慧
以上正本證明與原本無異。
如不服本判決應於收受判決後20日內向本院提出上訴書狀，並應
敘述具體理由；其未敘述上訴理由者，應於上訴期間屆滿後20日
內向本院補提理由書（均須按他造當事人之人數附繕本）「切勿
逕送上級法院」。告訴人或被害人如對於本判決不服者，應具備
理由請求檢察官上訴，其上訴期間之計算係以檢察官收受判決正
本之日期為準。　　　　　　　　　
中　　華　　民　　國　　111 　年　　11　　月　　16　　日
                                    書記官  林亭如
附表：
編號 姓名 照片內容及張數 其他個人資料 1 丙○○ 戶外活動照片4張。 無。 2 甲○○ 居家生活照片1張。 就讀中山大學。 3 丁○○ 大學校園生活照片1張。 就讀臺南大學。 4 賴○諠 生活照片5張。 就讀高中二年級。 5 汪○柔 戶外生活照片1張。 無。 6 蔡○純 室內用餐照片3張 揭露少年姓名中有「純」字。